臺灣高等法院臺中分院刑事判決　　　　　　　　　九十二年度上訴字第一九二九號
　　上　訴　人
　　即　被　告　甲○○
　　指定辯護人　本院公設辯護人　丙○○
右上訴人，因被告違反槍砲彈藥刀械管制條例案件，不服臺灣苗栗地方法院九十二年
訴字第二一三號，中華民國九十二年九月九日第一審判決（起訴案號：臺灣苗栗地方
法院檢察署九十二年度偵字第一七五三號）提起上訴，本院判決如左：
    主      文
上訴駁回。
    事      實
一、甲○○於民國（下同）九十一年十二月間某日，在新竹縣新竹市○○街某模型刀
    械店，以新台幣（下同）四千八百元價格，購得未具有殺傷力之仿ＧＬＯＣＫ廠
    半自動手槍製造之玩具手槍一支（含彈匣一個，槍枝管制編號00000000
    00號），及不具殺傷力之土造子彈十六顆後，即自購入後第三日起，未經許可
    ，在苗栗縣西湖鄉湖東村八鄰頂埔九之二十九號住處（起訴書誤載為苗栗縣苗栗
    市西湖鄉湖東里八鄰頂埔九之二號），以換裝土造金屬槍管及以銼刀（未據扣案
    ）裝填火藥、裝上彈頭等方式，將上開槍彈，改造成具有殺傷力之手槍一支（含
    彈匣一個）及子彈八顆（子彈部分原有十六顆，因七顆子彈改造失敗後遭丟棄，
    只剩九顆子彈扣案，其中一顆子彈無底火未具有殺傷力，故僅有八顆子彈具有殺
    傷力）後，並加以持有。嗣新竹市警察局刑警隊偵三組員警，於九十二年一月六
    日下午五時許，在新竹縣新豐鄉○○路○段八一七號「仙迪電動遊藝場」內，見
    甲○○與其友人鄒宗澤、林文龍形跡可疑，向前盤查，林文龍同意警方檢查其所
    駕駛之車牌號碼七Ｐ─九九三八號自用小客車（該車為林文龍之母何秀菊所有）
    ，並主動帶同警方前往該遊藝場對面空地之停車位置，由林文龍打開車門讓警方
    查看，結果警方在該車右後座一只背袋內，查獲甲○○所有之上開改造手槍一支
    （含彈匣一個）及子彈三顆，甲○○除向警方供稱該批槍彈為其所有外，並於同
    日晚上八時許，帶同警方前往其上開住處二樓房間，在其床鋪底下抽屜內，自行
    取出另六顆改造子彈交給警方。
二、案經新竹市警察局移送臺灣新竹地方法院檢察署檢察官呈請臺灣高等法院檢察署
    檢察長核轉臺灣苗栗地方法院檢察署檢察官偵查起訴。
    理      由
一、訊據上訴人即被告（下稱被告）甲○○，固坦承有於上開時地，被警察查獲持有
    上開具有殺傷力之改造槍彈之情事，惟矢口否認有上開改造犯行，並辯稱該槍彈
    係向新竹縣之乙○○，以三萬元所購買，先付二萬元云云，惟查，上揭製造具有
    殺傷力槍彈之犯罪事實，迭據上訴人即被告（下稱被告）甲○○，先後於警詢、
    偵查及原審時供認不諱，經核被告上開之自白，並未具有非任意性之情事，是該
    自白之證據力，應無可爭議之處，況且，證人鄒宗澤、林文龍，亦於警詢時證述
    ：在車內查獲之槍彈，均係被告甲○○所有等語，並有查獲之槍彈照片三幀在卷
    足憑，具殺傷力之手槍一支（含彈匣一個）、子彈九顆（其中一顆未具殺傷力）
    扣案足資佐證，而被告於本院所聲請傳喚之證人乙○○，經本院查明並提訊後，
    於本院證稱：伊認識被告，但未出售系爭改造槍彈予被告等語在卷（參見本院卷
    六八頁），可見被告上開改稱之詞，尚嫌無稽，難以採信，是依被告甲○○上開
    自白，及其他佐證，堪認被告於警訊、偵查、原審時自白，核與事實相符，自堪
    採信。再者，扣案手槍一支及子彈九顆，經送鑑驗結果：其中送鑑改造手槍一支
    （槍枝管制編號：0000000000號），認係以仿ＧＬＯＣＫ廠半自動手
    槍製造之玩具手槍，換裝土造金屬槍管改造而成之改造手槍，認具殺傷力；送鑑
    改造子彈九顆，其中一顆認係土造子彈，經檢視不具底火，認不具殺傷力；其餘
    八顆認均係土造子彈，採樣三顆試射，均可擊發，認具殺傷力，此有內政部警政
    署刑事警察局九十二年三月六日刑鑑字第０九二０００六一六七號槍彈鑑定書乙
    份在卷足稽，從而，本件事證明確，被告甲○○上開犯行，洵堪認定，自應依法
    論科。
二、核被告所為，係犯槍砲彈藥刀械管制條例第十一條第一項未經許可製造其他可發
    射子彈具有殺傷力之手槍罪、同條例第十二條第一項未經許可製造子彈罪。被告
    以一製造行為，同時改造手槍及子彈，乃一行為同時觸犯二罪名，應依刑法第五
    十五條想像競合犯之規定，從一重之未經許可製造其他可發射子彈具有殺傷力之
    手槍罪處斷。檢察官認被告甲○○所犯前開兩罪，應分論併罰，然經蒞庭檢察官
    當庭變更法律見解，改論以想像競合犯，本院自毋庸加以贅述，附此敘明。原審
    經審理之結果，認被告罪證明確，因而適用槍砲彈藥刀械管制條例第十一條第一
    項、第十二條第一項，刑法第十一條前段、第五十五條、第四十二條第二項、第
    三十八條第一項第一款，現行法規所定貨幣單位折算新台幣條例第二條，罰金罰
    鍰提高標準條例第二條等規定，並審酌被告非法改造手槍子彈，擁槍自重，危害
    社會治安非輕，理應重罰，惟念未供其他犯罪之用，及犯後能坦白承認，深表悔
    意等一切情狀，量處被告有期徒刑五年二月，併科罰金新台幣五萬元，並諭知罰
    金諭知易服勞役之折算標準，以資懲儆。另說明扣案具有殺傷力之仿ＧＬＯＣＫ
    廠半自動手槍製造之改造手槍一支（含彈匣一個，槍枝管制編號0000000
    000號），及具有殺傷力土造子彈五顆，均係違禁物，應依刑法第三十八條第
    一項第一款之規定，予以宣告沒收。扣案未填充底火之土造子彈一顆，因尚非屬
    完整之子彈，及鑑驗時所試射之土造子彈三顆，因已喪失子彈之功能，均不具有
    殺傷力，非屬違禁物，不另為沒收之諭知。而被告甲○○用以改造槍彈之銼刀，
    因未經扣案，為避免將來執行之困難，亦不另為沒收之諭知，併此敘明。經核其
    認事用法尚無違誤，量刑亦屬允當，被告提起上訴，空口否認有上開改造犯行，
    核為無理由，應予駁回。
據上論結，應依刑事訴訟法第三百六十八條，判決如主文。
本案經檢察官丁○○到庭執行職務
中      華      民      國      九十三  年      一      月      六      日
                                臺灣高等法院臺中分院刑事第二庭
                                      審判長法  官  羅  禮  政
                                            法  官　陳　欣　安
                                            法　官  蔡　聰　明
右正本證明與原本無異。
如不服本判決應於收受送達後十日內向本院提出上訴書狀，其未敘述上訴之理由者並
得於提起上訴後十日內向本院補提理由書（均須按他造當事人之人數附繕本）。
                                            書記官　郭  振　祥
中      華      民      國      九十三  年      一      月      七      日
槍砲彈藥刀械管制條例第十一條：
未經許可，製造、販賣或運輸第四條第一項第一款所稱其他可發射金屬或子彈具有殺
傷力之各式槍砲者，處五年以上有期徒刑，併科新台幣一千萬元以下罰金。
未經許可，轉讓、出租或出借前項所列槍砲者，處三年以上十年以下有期徒刑，併科
新台幣七百萬元以下罰金。
意圖供自己或他人犯罪之用，而犯前二項之罪者，處無期徒刑或七年以上有期徒刑，
併科新台幣一千萬元以下罰金。
未經許可，持有、寄藏或意圖販賣而陳列第一項所列槍砲者，處一年以上七年以下有
期徒刑，併科新台幣七百萬元以下罰金。
第一項至第三項之未遂犯罰之。
                                                                        Ａ
